【裁判字號】    94,易,1726
【裁判日期】    950125
【裁判案由】    違反電子遊戲場業管理條例
【裁判全文】
臺灣臺中地方法院刑事判決              94年度易字第1726號
公  訴  人  臺灣臺中地方法院檢察署檢察官
被      告  丙○○
上列被告因違反電子遊戲場業管理條例等案件，經檢察官提起公
訴（九十四年度偵字第一０四八０號、九十四年度偵字第一一０
０一號），被告於準備程序中就被訴事實為有罪之陳述，受命法
官於聽取當事人之意見後，由本院合議庭裁定改以簡式審判程序
判決如下：
    主  文
丙○○違反未依電子遊戲場業管理條例規定辦理營利事業登記，
不得經營電子遊戲場業之規定，處拘役肆拾日，如易科罰金，以
參佰元折算壹日，扣案之電子遊戲機「超級鑽石小瑪莉」壹台（
含IC卡壹片）、「變色龍小瑪莉」壹台（含IC卡壹片），均沒收
。又動產擔保交易之債務人，意圖不法之利益，將標的物出賣，
致生損害於債權人，處拘役參拾日，如易科罰金，以參佰元折算
壹日。應執行拘役陸拾日，如易科罰金，以參佰元折算壹日，扣
案之電子遊戲機「超級鑽石小瑪莉」壹台（含IC卡壹片）、「變
色龍小瑪莉」壹台（含IC卡壹片），均沒收。
    事  實
一、丙○○明知未依電子遊戲場管理條例規定，辦理營利事業登
    記者，不得經營電子遊戲場業，竟未依該條例規定辦理營利
    事業登記，即自民國（下同）九十四年五月二十七日起，在
    臺中市○○區○○路二段一一七八號江如玉所開設之「南投
    農產品檳榔攤」內，擺設電子遊戲機「超級鑽石小瑪莉」、
    「變色龍小瑪莉」各一台，供不特定人把玩，而未依電子遊
    戲場業管理條例之規定向主管機關臺中市政府辦理電子遊戲
    場業之營利事業登記，即經營電子遊戲場業。經警方於九十
    四年六月二日十七時許，在上開地址查獲，並扣得丙○○所
    有正插電營業中之上開電子遊戲機各一台（各含IC板一片）
    及新台幣（下同）四千八百元等物品。
二、丙○○於九十三年一月五日，以六萬九千四百元向永久輪業
    有限公司（以下稱永久公司）購買牌照號碼Ｍ二二－四○二
    號重型機車一輛，車輛以動產擔保交易附條件買賣之方式，
    其則為動產擔保交易之債務人。雙方約定車款頭期款為一萬
    元，餘款分十一期給付，每月一期，每期付款五千四百元，
    標的物存放地點為臺中縣后里鄉○里村○○路六十三號之處
    所，在車款未付清之前，標的物所有權仍屬於永久公司所有
    ，丙○○僅得依約占有使用，不得任意遷移或為其他處分。
    嗣後丙○○意圖為自己不法之利益，在取得標的物，僅付款
    頭期款一萬元後，即拒不付款，復於九十三年一月三十日（
    起訴書誤為一月十日），將上開重型機車以三萬二千元，出
    賣予陳明宗，致永久公司不明該重型機車所在而追索無著受
    有損害。
三、案經臺中市警察局第六分局及永久公司分別報請及訴請臺灣
    臺中地方法院檢察署檢察官偵查起訴。
    理  由
一、被告丙○○違反電子遊戲場業管理條例部分：
    業據被告丙○○於警詢、檢察官偵訊中及本院審理時坦承不
    諱，核與證人江如玉於警詢所證述之情節相符，並有現場照
    片四張、現場圖一紙附卷可稽，及電子遊戲機「超級鑽石小
    瑪莉」、「變色龍小瑪莉」各一台扣案足憑。本件事證明確
    ，被告犯行應堪認定。
二、被告丙○○違反動產擔保交易法部分：
    訊據被告丙○○於本院審理時坦承不諱，並經永久公司告訴
    代理人乙○○於警詢、偵查及本院審理時指訴綦詳，且有動
    產擔保附條件買賣契約書、臺中文心路郵局存證信函第4005
    號、機車車籍資料各一份附卷可佐。另被告明知其為動產擔
    保交易之債務人，於取得上開重型機車後，僅繳付頭期款一
    萬元，即未曾繳納任何分期款項，復將該機車出賣予他人，
    使告訴人追索無著，由此適足以認定被告顯有為自己不法利
    益甚明。從而，本件事證明確，被告犯行堪以認定，依法應
    予論科。
三、按電子遊戲場業管理條例第十五條規定：「未依本條例規定
    辦理營利事業登記者，不得經營電子遊戲場業」，第二十二
    條規定：「違反第十五條規定者，處行為人一年以下有期徒
    刑、拘役或科或併科新台幣五十萬元以上二百五十萬元以下
    罰金」，是以商業或個人倘未依該條例相關規定辦理營利事
    業登記，擅自擺設電子遊戲機供不特定人遊藝者，即該當該
    條例第二十二條之犯罪構成要件，是以，就事實欄一部份，
    核被告所為係犯違反電子遊戲場業管理條例第十五條之規定
    ，應依同條例第二十二條之規定論處。又核被告係動產擔保
    交易之債務人，意圖不法之利益，將標的物出賣，致生損害
    於債權人，就事實欄二部份，被告所為係犯動產擔保交易法
    第三十八條之罪。被告所犯上開二罪，犯意各別，行為互殊
    ，應分論併罰。爰審酌被告係初犯，坦承所為，態度尚佳，
    且就事實欄一之行為時間尚短，機具亦僅二台，所生危害非
    鉅。就其事實欄二部份，其犯罪之動機、目的僅係因一時經
    濟狀況不佳，致未能如期依約給付，且量及動產擔保交易制
    度所規範者原即係民事債權債務關係，與一般刑事犯罪具有
    之社會可非難性不同，所生危害尚屬非鉅等一切情狀，分別
    量處如主文所示之刑，及定其應執行刑，並諭知易科罰金之
    折算標準。
四、扣案之前揭電子遊戲機二台（均含IC板各一片），均係被告
    所有，供犯罪所用之物，爰依刑法第三十八條第一項第二款
    規定，併予宣告沒收。又扣案之四千八百元，雖係被告所有
    ，惟被告否認係犯罪所得之物，且查無其他積極證據足資證
    明係犯罪所得之物，爰不予宣告沒收，附此敘明。
據上論斷，應依刑事訴訟法第二百七十三條之一第一項、第二百
九十九條第一項前段，電子遊戲場業管理條例第二十二條，動產
擔保交易法第三十八條，刑法第十一條前段、、第三十八條第一
項第二款、第四十一條第一項前段、第五十一條第六款，罰金罰
緩提高標準條例第一條前段、第二條，判決如主文。
本案經檢察官甲○○到庭執行職務。
中    華    民    國    95    年    1     月    25    日
     臺灣臺中地方法院刑事第四庭  法  官  滕治平
以上正本證明與原本無異。
如不服本判決，應於判決送達後10日內，向本院提出上訴狀。
                                 書記官  郭佳雯
中    華    民    國    95    年    1     月    25    日


司法院資訊處製作；財團法人民間司法改革基金會備份。
